臺灣高等法院刑事裁定
110年度抗字第81號
抗  告  人
即  受刑人  梁家維



上列抗告人因定其應執行刑案件，不服臺灣桃園地方法院109年
度聲字第4586號，中華民國109年12月25日裁定，提起抗告，本
院裁定如下：
    主  文
抗告駁回。
    理  由
一、原裁定意旨略以：本件抗告人即受刑人梁家維因犯竊盜等數
    罪，先後經法院判處如附表所示之刑確定。茲檢察官依受刑
    人具狀請求而聲請定其應執行之刑，原審認其聲請為正當，
    爰依刑事訴訟法第477條第1項，就附表所示之罪，以裁定定
    其應執行刑為有期徒刑4年4月等語。
二、抗告意旨略以：受刑人因自己行為誤蹈法紀，連累親人前來
    探望、疲於奔命，受刑人歉然於心。原裁定所定執行刑過嚴
    ，懇請重新另為裁定，防止刑罰過苛，以符比例原則、平等
    原則、責罰相當原則云云。
三、按數罪併罰，有二裁判以上者，依刑法第51條規定，定其應
    執行之刑，數罪併罰，宣告多數有期徒刑者，於各刑中之最
    長期以上，各刑合併之刑期以下，定其刑期。但不得逾30年
    ，刑法第53條、第51條第5款定有明文。又裁判確定前犯數
    罪者，併合處罰之。但有下列情形者，不再此限：一、得易
    科罰金之罪與不得易科罰金之罪。二、得易科罰金之罪與不
    得易服社會勞動之罪。三、得易服社會勞動之罪與不得易科
    罰金之罪。四、得易服社會勞動之罪與不得易服社會勞動之
    罪。前項但書情形，受刑人請求檢察官聲請定應執行刑者，
    依第51條規定定之。刑法第50條亦有明文。次按，法律上屬
    於自由裁量之事項，有其外部性界限及內部性界限，並非概
    無拘束。依據法律之具體規定，法院應在其範圍選擇為適當
    之裁判者，為外部性界限；而法院為裁判時，應考量法律之
    目的，及法律秩序之理念所在者，為內部性界限。法院為裁
    判時，二者均不得有所踰越（最高法院80年台非字第473號
    判例意旨參照）。至所定執行刑之多寡，屬實體法上賦予法
    院依個案自由裁量之職權，如所為裁量未逾上述範圍，且無
    濫權情形，即無違法可言。
四、經查，本件受刑人先後違反毒品危害防制條例等共計15罪，
    經臺灣新北地方法院、原審法院判處如附表所示之刑，均已
    分別確定在案，有各該判決及本院被告前案紀錄表各1份在
    卷可稽。附表編號1至9、11、13至15所示之罪刑雖得以易科
    罰金，而符合修正後刑法第50條但書不併合處罰之要件，然
    受刑人業已請求檢察官聲請定應執行刑，此有刑事聲請狀附
    卷可參，故應認檢察官之聲請為正當。上開數罪係裁判確定
    前所犯，而有二以上裁判，原審因依檢察官之聲請，於各刑
    中之最長期（即10月）以上，各刑合併之刑期（即6年1月）
    以下，定其應執行之刑為有期徒刑4年4月，並未逾越法律外
    部性界限。審酌受刑人所犯數罪類型中，附表編號2至9、11
    、14至15均為竊盜罪，係侵害他人財產法益，且犯罪時間集
    中於民國108年5月至8月間；編號1、10、12至13均為施用毒
    品罪，屬於個人自戕行為，兼衡其整體犯行的應罰適當性，
    各罪之不法性及貫徹刑法量刑之理念規範，並考量附表各罪
    前定應執行刑與其餘之罪宣告刑之刑期總和為5年5月，已達
    減輕有期徒刑之效果，原裁定所定應執行刑，復予以適當酌
    減，顯已給予受刑人相當之恤刑利益，符合法律授予裁量權
    之目的，尚無違背內部性界限。是原審酌定之執行刑，並未
    違背刑法第51條各款之規定，亦無明顯違背公平、比例原則
    或整體法律秩序之理念，屬法院裁量職權之適法行使，核無
    違法或不當。抗告意旨就原裁定裁量職權之適法行使，徒憑
    己見，漫為指摘原裁定違法、不當，或陳述其主觀之期待請
    求重新裁定，尚非可採。綜上，本件抗告為無理由，應予駁
    回。
據上論斷，應依刑事訴訟法第412條，裁定如主文。
中　　華　　民　　國　　110 　年　　 1　　月　　20　　日
                  刑事第二十五庭審判長法　官  邱滋杉
                                      法　官  黃翰義
                                      法　官  陳彥年
以上正本證明與原本無異。
如不服本裁定，應於收受送達後五日內向本院提出再抗告狀。
                                      書記官  彭秀玉
中　　華　　民　　國　　110 　年　　1 　　月　　21　　日
附表：
編號  1 2 3 罪名  施用第二級毒品 竊盜 竊盜 宣告刑  有期徒刑6月 有期徒刑3月 有期徒刑6月 犯罪日期  108年4月23日上午9時44分觀護人採尿前回溯120 小時內某時許 108年6月16日 108年6月17日上午4時16分許 偵查機關年度案號  桃園地檢108年度毒偵字第3142號 桃園地檢108年度速偵字第3160號 桃園地檢108年度偵字第18701、19259、20615、22543、25073號 最後事實審 法院 臺灣桃園地方法院 臺灣桃園地方法院 臺灣桃園地方法院  案號 108年度壢簡字第1685號 108年度壢簡字第1378號 108年度審易字第2518號  判決日期 108年9月6日 108年9月9日 109年3月13日 確定判決 法院 臺灣桃園地方法院 臺灣桃園地方法院 臺灣桃園地方法院  案號 108年度壢簡字第1685號 108年度壢簡字第1378號 109年度審易字第2518號  確定日期 108年10月8日 108年10月24日 109年4月15日 是否為得易科罰金之案件  是 是 是 備註  桃園地檢109年度執緝字第102號 桃園地檢108年度執字第16496號 ⒈桃園地檢109年度執字第15131號 ⒉編號3至8所示之罪，經臺灣桃園地方法院109年度審易字第2518號判決應執行有期徒刑1年10月確定 

編號  4 5 6 罪名  竊盜 竊盜 竊盜 宣告刑  有期徒刑6月 有期徒刑6月 有期徒刑4月 犯罪日期  108年6月17日上午4時39分許 108年5月21日 108年7月23日 偵查機關年度案號  桃園地檢108年度偵字第18701、19259、20615、22543、25073號 桃園地檢108年度偵字第18701、19259、20615、22543、25073號 桃園地檢108年度偵字第18701、19259、20615、22543、25073號 最後事實審 法院 臺灣桃園地方法院 臺灣桃園地方法院 臺灣桃園地方法院  案號 108年度審易字第2518號 108年度審易字第2518號 108年度審易字第2518號  判決日期 109年3月13日 109年3月13日 109年3月13日 確定判決 法院 臺灣桃園地方法院 臺灣桃園地方法院 臺灣桃園地方法院  案號 109年度審易字第2518號 109年度審易字第2518號 109年度審易字第2518號  確定日期 109年4月15日 109年4月15日 109年4月15日 是否為得易科罰金之案件  是 是 是 備註  ⒈桃園地檢109年度執字第15131號 ⒉編號3至8所示之罪，經臺灣桃園地方法院109年度審易字第2518號判決應執行有期徒刑1年10月確定   

編號  7 8 9 罪名  竊盜 竊盜 竊盜 宣告刑  有期徒刑4月 有期徒刑4月 有期徒刑2月 犯罪日期  108年6月27日 108年7月21日上午9時46分許 108年7月21日上午6時58分許 偵查機關年度案號  桃園地檢108年度偵字第18701、19259、20615、22543、25073號 桃園地檢108年度偵字第18701、19259、20615、22543、25073號 桃園地檢108年度偵字第22235、28227、28940號 最後事實審 法院 臺灣桃園地方法院 臺灣桃園地方法院 臺灣桃園地方法院  案號 108年度審易字第2518號 108年度審易字第2518號 108年度審易字第2857號  判決日期 109年3月13日 109年3月13日 109年4月9日 確定判決 法院 臺灣桃園地方法院 臺灣桃園地方法院 臺灣桃園地方法院  案號 109年度審易字第2518號 109年度審易字第2518號 109年度審易字第2857號  確定日期 109年4月15日 109年4月15日 109年5月13日 是否為得易科罰金之案件  是 是 是 備註  ⒈桃園地檢109年度執字第15131號 ⒉編號3至8所示之罪，經臺灣桃園地方法院109年度審易字第2518號判決應執行有期徒刑1年10月確定  桃園地檢109年度執字第10525號 

編號  10 11 12 罪名  施用第一級毒品 竊盜 施用第一級毒品 宣告刑  有期徒刑10月 有期徒刑4月 有期徒刑7月 犯罪日期  108年7月4日 108年8月1日 107年6月9日 偵查機關年度案號  桃園地檢108年度毒偵字第3912號 桃園地檢109年度偵字第9516號 桃園地檢108年度撤緩毒偵字第745號 最後事實審 法院 臺灣桃園地方法院 臺灣桃園地方法院 臺灣桃園地方法院  案號 108年度審訴字第1849號 109年度桃簡字第988號 109年度審訴字第151號  判決日期 109年4月17日 109年4月30日 109年5月15日 確定判決 法院 臺灣桃園地方法院 臺灣桃園地方法院 臺灣桃園地方法院  案號 108年度審訴字第1849號 109年度桃簡字第988號 109年度審訴字第151號  確定日期 109年5月19日 109年6月2日 109年6月17日 是否為得易科罰金之案件  否 是 否 備註  桃園地檢109年度執字第8811號 桃園地檢109年度執字第9417號 桃園地檢109年度執字第13027號 

編號  13 14 15 罪名  施用第二級毒品 竊盜 竊盜 宣告刑  有期徒刑6月 有期徒刑2月 有期徒刑3月 犯罪日期  107年6月9日 108年7月8日 108年6月26日 偵查機關年度案號  桃園地檢108年度撤緩毒偵字第745號 新北地檢109年度偵字第1695號 桃園地檢108年度偵字第23204號 最後事實審 法院 臺灣桃園地方法院 臺灣新北地方法院 臺灣桃園地方法院  案號 108年度審訴字第151號 109年度簡字第1431號 109年度審簡字第141號  判決日期 109年5月15日 109年6月9日 109年6月11日 確定判決 法院 臺灣桃園地方法院 臺灣新北地方法院 臺灣桃園地方法院  案號 108年度審訴字第151號 109年度簡字第1431號 109年度審簡字第141號  確定日期 109年6月17日 109年7月14日 109年7月15日 是否為得易科罰金之案件  是 是 是 備註  桃園地檢109年度執字第13028號 桃園地檢109年度執助字第2773號 桃園地檢109年度執字第12961號